臺灣新北地方法院行政訴訟裁定
111年度交再字第2號
再 審 原告    莊敏鑫
再 審 被告    新北市政府交通事件裁決處
                      設新北市○○區○○路0段000號2樓
上一代表人  李忠台    住同上
上列再審原告與再審被告間因交通裁決事件，再審原告對於中華
民國110年12月30日本院110年度交字第740號行政訴訟判決（下
稱原確定判決），提起再審之訴，本院裁定如下：
    主  文
一、再審之訴駁回。
二、再審訴訟費用新台幣300元由再審原告負擔。
    理  由
一、按對於交通裁決事件之判決提起再審之訴應於30日之不變期
    間內提起。前項期間自判決確定時起算，判決於送達前確定
    者，自送達時起算；其再審之理由發生或知悉在後者，均自
    知悉時起算，行政訴訟法第237條之9第3項準用第276 條第1
    項及第2 項定有明文。倘再審原告主張再審之理由發生或其
    知悉在後者，應就此利己事實負舉證責任，此觀同法第237
    條之9第3項準用第277條第1項第4款之規定自明。
二、再按行政訴訟法第276條規定：「（第1項）再審之訴應於30
    日之不變期間內提起。（第 2項）前項期間自判決確定時起
    算，判決於送達前確定者，自送達時起算；其再審之理由發
    生或知悉在後者，均自知悉時起算。……」立法理由載明：「
    二、再審之訴之目的，在廢棄確定判決而代以新判決，故須
    就提起再審之訴之期間加以限制，以保確定判決之安定。爰
    規定應於30日之不變期間內提起，俾資遵循。三、再審之訴
    ，係對確定判決聲明不服之方法，故提起再審之訴之不變期
    間，原則上應自判決確定時起算，然當事人若於判決確定後
    ，始知悉再審理由者，則應自其知悉時起算再審期間，以保
    護其利益。」，又「再審之訴，應以訴狀表明下列各款事項
    ，並添具確定終局判決繕本，提出於管轄行政法院為之：……
    四、再審理由及關於再審理由並遵守不變期間之證據。」、
    「再審之訴不合法者，行政法院應以裁定駁回之。」為行政
    訴訟法第277條第 1項第4款、第278條第1項所明定（均為交
    通裁決事件準用）。準此可知，再審之訴之目的，係在廢棄
    確定判決而代以新判決，惟為確保確定判決之安定，再審之
    訴，應自判決確定時起30日之「不變期間」內提起，該「30
    日」期間，乃法定之「不變期間」不因當事人之合意或法院
    之裁定而伸長或縮短；而再審之訴，既應以訴狀表明「再審
    理由及關於再審理由並『遵守不變期間之證據』」故若提起再
    審之訴之原告，主張其知悉再審理由在後者，自應就此知悉
    在後之事實，即對於不變期間之遵守，提出「足以證明」再
    審之理由發生或其知悉在判決送達之後的「證據」始為適法
    ，否則仍應以判決送達後起算提起再審之訴之法定不變期間
    。如未表明再審理由及遵守不變期間之「證據」，其再審之
    訴即屬不合法，行政法院毋庸命其補正，逕以裁定駁回其訴
    （最高行政法院107年度裁字第1755號、107年度裁字第1120
    號、105年度裁字第1560號105年度裁字第370號、104年度裁
    字第1990號、104年度裁字第470號裁定意旨參照）。
三、本件原確定判決係於110年12月30日判決後，再審原告提起
    上訴，經臺北高等行政法院乃於111年3月21日以111年度交
    上字第54號裁定上訴駁回，而該裁定並經臺北高等行政法院
    於111年4月8日合法寄存送達予原告（並經原告於110年4月1
    2日領取在案），此有原確定判決及臺北高等行政法院111年
    度交上字第54號裁定暨送達證書與郵局領取資料可稽（分見
    臺北高等行政法院111年度交上字第54號卷第17頁至第26頁
    、第45頁至第48頁及第49頁與第51頁），則就原確定判決再
    審之不變期間自上開駁回上訴裁定送達之日（即111年4月12
    日）之翌日即111年4月13日起，扣除在途期間2日，算至111
    年5月14日為星期六，順延至111年5月16（星期一）即告屆
    滿，則再審原告遲至111年5月30日始提起再審之訴，顯已逾
    期。
四、至於原告雖其以於111年5月15日始知悉再審理由，然原告就
    此並提出該知悉再審理由在後所遵守不變期間之證據；況原
    告就其本案主張之再審理由，依其狀載乃係主張原確定判決
    有行政訴訟法第273條第1項第9款「為判決基礎之證物係偽
    造或變造。」及第10款「證人、鑑定人或通譯就為判決基礎
    之證言、鑑定或通譯為虛偽陳述」之再審理由，惟查，此二
    款之再審理由，依同條第3項乃並規定「第1項第7款至第10
    款情形之證明，以經判決確定，或其刑事、懲戒訴訟不能開
    始、續行或判決不受理、免議非因證據不足者為限，得提起
    再審之訴。」，而原告就此部分亦無提出上開其所主張第9
    款及第10款再審事由有上開情形之證明，則其所為本案再審
    之訴之提起，亦有不合法，依法仍應予駁回，特再敘明。 
中　　華　　民　　國　 111　　年　　6 　　月　　24　　日
                  行政訴訟庭  法  官  楊志勇
上為正本係照原本作成。
如不服本裁定，應於裁定送達後10日內向本院提出抗告狀（須按
他造人數附繕本），並繳納抗告費新臺幣300元。
                              書記官  李懿淳
中　　華　　民　　國　 111　　年　　6 　　月　　27　　日